【裁判字號】    91,簡上,234
【裁判日期】    920224
【裁判案由】    竊盜
【裁判全文】
臺灣臺北地方法院刑事判決                        九十一年度簡上字第二三四號
    上  訴  人  臺灣臺北地方法院檢察署檢察官
    被      告  甲○○
右列上訴人因被告竊盜案件，不服本院中華民國九十一年八月十九日九十一年度簡字
二三八二號第一審判決（聲請簡易判決處刑案號：臺灣臺北地方法院檢察署九十一年
度偵字第一二九三三號），提起上訴，及移請本院併案審理（臺灣臺北地方法院檢察
署九十一年度偵字第一八一六四號、臺灣臺東地方法院檢察署九十一年度偵字第二三
九一號），本院管轄第二審之合議庭判決如左：
    主  文
原判決撤銷。
甲○○連續竊盜，處有期徒刑陸月，如易科罰金，以參佰元折算壹日。扣案鑰匙壹支
沒收。
    事  實
一、甲○○前於民國八十九年間因竊盜案件，經本院於九十年一月十八日以九十年度
    簡字第六○號判處罰金二千元確定，甫於九十年五月二十一日繳清罰金執行完畢
    （尚不構成累犯）。詎仍不知悔改，竟意圖為自己不法之所有，並基於概括犯意
    ，先後於下列時、地，竊取他人財物。
（一）於九十一年六月二十七日凌晨零時許，在台北縣汐止市工業區內加明有限公司
      前，以其所有自備之鑰匙一支，竊取加明有限公司（設於台北縣汐止市○○路
      七時三號二樓，負責人：乙○○）所有停在該處車牌號碼ＩＨ─六四七三號藍
      色自用小貨車一部，得手後留供己用。嗣於同日晚上九時許，為警在其台北縣
      烏來鄉忠治村五鄰忠治一○四號住處前查獲，並扣得其所有供竊盜所用之鑰匙
      一支。
（二）於九十一年七月二十七日晚上十時許，在台北縣烏來鄉忠治村五鄰二十一號前
      空地，利用陳建成所有車牌號碼ＬＤ─四七○九號紅色客貨兩用車之車窗未關
      ，鑰匙復留在車內疏未取走之際，開啟車窗進入車內後，以車內之鑰匙啟動汽
      車引擎，竊取該紅色客貨兩用車，得手後，旋即駛離該處。嗣陳建成發覺上開
      汽車遭竊，經報請員警協尋後在台北縣新店市龜山國小前發現該車，自甲○○
      留在車內之軍人制服，始循線於九十一年七月二十八日上午七時許，在台北縣
      烏來鄉忠治村二十三號查獲上情。
（三）於九十一年十月二十七日晚間七時五十分許前某時，見麥李珠麗所有停放在台
      東市○○路夜市旁車牌號碼Ｐ五─七三六五號自小客車之車門未鎖，即進入車
      內竊取麥李珠麗所有置於車內之ＮＯＫＩＡ廠牌手機一支（序號：00000
      0000000000000）及鑰匙一串（價值約新台幣五千元）。得手後
      ，於同日晚上七時五十分許，發現楊金龍所有車牌號碼七Ｓ─四五二八號自小
      貨車之車門未鎖，復進入車內，正準備以自車牌號碼Ｐ五─七三六五號自小客
      車內竊得之鑰匙竊取該自小貨車之際，即為楊金龍之友人林全宏當場發覺其在
      車內翻動財物，以現行犯將之逮捕，始未得逞。
二、案經臺北縣警察局新店分局報請臺灣臺北地方法院檢察署檢察官偵查聲請簡易判
    決處刑，暨台北縣警察局新店分局報請臺灣臺北地方法院檢察署檢察官及麥李珠
    麗、楊金龍訴由台東縣警察局台東分局報請臺灣臺東地方法院檢察署檢察官偵查
    移請本院併辦審理。
    理  由
一、被告甲○○迭經本院合法傳喚，無正當理由而拒不到庭，惟查右揭犯罪事實，業
    據其於警訊、偵查中坦承：「（問：你於何時？何地？竊取何種車輛？）我於九
    十一年六月二十七日凌晨零時許，在汐止市汐止工業區內，竊取自小貨車ＩＨ─
    六四七三號車。藍色。（問：警方於你身上查獲犯罪工具鑰匙壹支為何人所有？
    ）是我所有。（問：你如何竊取自小貨車ＩＨ─六四七三號車？）我是撬開車門
    及鑰匙孔，插入我預備的鑰匙竊取的」、「（問：ＬＤ四七○九號小貨車《是》
    你偷《的》？）對，我是七月二十七日晚上十點，在烏來鄉偷的，我偷後，開到
    附近逛逛。（問：如何偷？）車窗沒有關是開著，我用手推開車門，鑰匙在車上
    ，我就拿來插，我就直接開走」、「（問：你在九十一年十月二十七日，是否在
    四維夜市旁Ｐ五─七三六五自小客車內竊取行動電話及鑰匙一串？）是。（問：
    你是如何進去車內，有無拿任何工具？）該車沒有鎖，我沒有拿工具。（問：你
    於九十一年十月二十七日晚上七點五十分左右，是否要偷七Ｓ─四五二八自小貨
    車被人發現？）是，該車車門沒有鎖，我用原來要偷的鑰匙，去開動引擎，引擎
    還沒有開動就被發現了」等語綦詳（見臺灣臺北地方法院檢察署九十一年度偵字
    第一二九三三號偵查卷第四頁反面、九十一年度偵字第一八一六四號偵查卷第十
    七頁反面、臺灣臺東地方法院檢察署九十一年度偵字第二三九一號偵查卷第七、
    八頁）。核與證人即加明有限公司負責人乙○○、現場目擊證人楊金龍及被害人
    陳建成、麥李珠麗、林全宏等人分別於警訊中指證被竊上開財物之情節一致（見
    臺灣臺北地方法院檢察署九十一年度偵字第一二九三三號偵查卷第七頁反面、臺
    灣臺北地方法院檢察署九十一年度偵字第一八一六四號偵查卷第六頁反面、台東
    縣警察局台東分局刑事偵查卷第三頁反面、第五頁反面、第六頁反面），足認被
    告於偵查中出於任意性之自白，確與事實相符，足堪採為證據。此外，並有卷附
    台北縣警察局贓物認領保管單二紙、車籍作業系統─查詢認可資料二紙、被竊之
    汽車照片九幀、台北縣警察局車輛尋獲輸入單一紙、台東縣警察局台東分局寶桑
    派出所發還保管贓証物領據二紙等證物可資佐證（見臺灣臺北地方法院檢察署九
    十一年度偵字第一二九三三號偵查卷第十一、十二頁、臺灣臺北地方法院檢察署
    九十一年度偵字第一八一六四號偵查卷第九至十三頁、台東縣警察局台東分局刑
    事偵查卷第十、十一、十四、十五頁）。事證已臻明確，被告上開竊盜犯行均堪
    認定，應予依法論科。
二、核被告所為，其第一、二、三次犯行均係犯刑法第三百二十條第一項之竊盜既遂
    罪，另第四次犯行係犯同法第三百二十條第三項、第一項之竊盜未遂罪。被告先
    後四次竊盜犯行，其時間緊接，手段相同，所觸犯又屬構成要件相同之罪名，顯
    係出於初始同一犯罪計畫下之概括犯意反覆為之，應依連續犯之規定，論以一較
    重之竊盜既遂罪，並依法加重其刑。檢察官雖僅就事實欄（一）所示被告竊取車
    牌號碼ＩＨ─六四七三號自用小客車之竊盜犯行聲請簡易判決處刑，然檢察官就
    犯罪事實一部起訴者，其效力及於全部，檢察官移請本院併案審理如事實欄（二
    ）、（三）所示之竊盜部分，與竊取車牌號碼ＩＨ─六四七三號自用小客車之竊
    盜犯行，既有連續犯之裁判上一罪關係，本院自應一併加以裁判。
三、本院原審以被告竊盜犯行之事證明確，予以論罪科刑，認事用法固非無見。惟查
    ，被告所犯上開之竊盜犯行，有如前所述先後四次竊盜既遂及未遂之連續犯情形
    ，原審未及審酌於此，僅就檢察官聲請簡易處刑部分逕以簡易判決處刑，尚有未
    洽。上訴意旨以原審對於裁判上一罪之連續竊盜犯行未及審酌審判，請求撤銷原
    判決，核有理由，應由本院依法撤銷改判。爰審酌被告前有如事實欄所載之竊盜
    前科，有卷附臺灣高等法院檢察署刑案紀錄簡覆表、臺灣高等法院被告全國前案
    紀錄表可按，被告於第一次經警查獲竊取車牌號碼ＩＨ─六四七三號自用小客車
    ，經檢察官複訊飭回後，竟故態復明，仍於飾回後多次竊取他人財物，犯後雖均
    能坦承犯行不諱，然仍足認其確無尊重他人財產權之正確觀念，此外並審酌其犯
    罪之目的、手段、次數、所得財物價值、生活情狀、智識程度、所生對被害人財
    產權侵害之程度等一切情狀，爰量處如主文所示之刑，並諭知易科罰金之折算標
    準，以示懲儆。扣案之鑰匙一支，為被告所有供竊取車牌號碼ＩＨ─六四七三號
    自用小貨車所用之物，此經被告供承在卷，併依刑法第三十八條第一項第二款規
    定沒收之。
四、被告經合法傳喚，無正當之理由拒不到庭，依刑事訴訟法第四百五十五條之一第
    三項準用同法第三百七十一條規定，爰不待其陳述，逕行判決，附此敘明。
據上論斷，應依刑事訴訟法第四百五十五條之一第三項、第三百七十一條、第三百六
十九條第一項前段、第三百六十四條、第二百九十九條第一項前段，刑法第五十六條
、第三百二十條第一項、第四十一條第一項前段、第三十八條第一項第二款，罰金罰
鍰提高標準條例第一條前段、第二條，判決如主文。
本案經檢察官馮成到庭執行職務
中    華    民    國      九十二      年      二      月      二十四    日
                                      臺灣臺北地方法院刑事第六庭
                                          審判長法  官  黃  俊  明
                                                法  官  黃  程  暉
                                                法  官  吳  秋  宏
右正本證明與原本無異。
本件不得上訴。
                                                書記官  陳  香  伶
中    華    民    國      九十二      年      二      月      二十五   日
附錄本案論罪科刑法條全文：
刑法第三百二十條
意圖為自己或第三人不法之所有，而竊取他人之動產者，為竊盜罪，處五年以下有期
徒刑、拘役或五百元以下罰金。
意圖為自己或第三人不法之利益，而竊佔他人之不動產者，依前項之規定處斷。前二
項之未遂犯罰之。


司法院資訊處製作；財團法人民間司法改革基金會備份。
